臺灣彰化地方法院民事判決　九十一年度重訴字第五五號
　　原　　　告　丙○○
　　被　　　告　丁○○
　　　　　　　　甲○○
　　訴訟代理人　乙○○
右當事人間請求侵權行為損害賠償事件，本院判決如左：
    主      文
被告應連帶給付原告新台幣伍拾萬元，及自民國九十一年六月十二日起至清償日止，
按年利率百分之五計算之利息。
原告其餘之訴駁回。
訴訟費用由被告連帶負擔十二分之一，餘由原告負擔。
    事      實
甲、原告方面：
一、聲明：
（一）被告應連帶給付原告新台幣（下同）六百萬元，及自九十一年六月十二日起至
      清償日止，按年利率百分之五計算之利息。
（二）訴訟費用由被告連帶負擔。
二、陳述：
（一）被告丁○○係原告之夫，竟於民國九十年二月底、三月初，與知情之被告甲○
      ○共同居住在彰化縣溪湖鎮○○○街五十五號處，約達一個月之久，並連續發
      生性關係多次而通姦或相姦，被告二人並生育有一子劉孟懷（八十九年八月三
      十日生），此妨害婚姻案件，業經臺灣彰化地方法院以九十年度易字第一五二
      三號刑事判決量處被告二人各有期徒刑五月，並經臺灣高等法院臺中分院以九
      十一年度上易字第三四七號刑事判決駁回上訴而確定。
（二）被告之罪行，已使原告之婚姻、家庭及身心，都受到極大之傷害與損失。原告
      大專肄業，現從事會計工作，月薪僅一萬八千元，必需支付房租及生活費用，
      現扶養二個小孩，分別為七歲及八歲，爰依民法第一百八十五條及第一百九十
      五條之規定，請求被告連帶賠償如訴之聲明所示之金額。
三、證據：提出臺灣彰化地方法院九十年度易字第一五二三號、臺灣高等法院臺中分
    院九十一年度上易字第三四七號刑事判決書影本各一份、臺灣彰化地方法院九十
    年度婚字第四九七號民事判決影本一份等件為證。
乙、被告丁○○方面：
一、聲明：駁回原告之訴，訴訟費用由原告負擔。
二、陳述：原告於九十年收受被告一筆匯款一百五十萬元，此款項為和解金，原告未
    逕行和解，故請原告退還。被告之經濟狀況不好，原告是以賠償之名行報復之實
    。被告為高中畢業，現在無業，現住地與被告甲○○同。
丙、被告甲○○方面：
一、聲明：駁回原告之訴，訴訟費用由原告負擔。
二、陳述：被告沒有經濟能力，沒有錢可賠償。被告高職畢業，待業中，與被告丁○
    ○共同扶養一子，現為三歲。
丁、本院依職權調閱臺灣高等法院臺中分院九十一年度上易字第三四七號刑事案件全
    卷（含一審審判卷、偵查卷）參辦。
    理      由
一、查本件原告主張被告丁○○係原告之夫，竟於九十年二月底、三月初，與知情之
    被告甲○○共同居住在彰化縣溪湖鎮○○○街五十五號處，約達一個月之久，並
    連續發生性關係多次而為通姦或相姦行為，該妨害婚姻案件，業經本院以九十年
    度易字第一五二三號刑事判決量處被告二人各有期徒刑五月，並經臺灣高等法院
    臺中分院以九十一年度上易字第三四七號刑事判決駁回上訴而確定一節，業據原
    告提出上開刑事案件之一、二審刑事判決書各一份為證，復經本院依職權調閱臺
    灣高等法院臺中分院九十一年度上易字第三四七號刑事案件全卷核查屬實，被告
    二人空言否認，尚無足取，原告此部分之主張，自堪信為真實。
二、按因故意或過失不法侵害他人權利者，負損害賠償責任，故意以背於善良風俗之
    方法加損害於他人者亦同；數人共同不法侵害他人權利者，連帶負損害賠償責任
    ；又不法侵害他人身體、健康、名譽、自由、信用、隱私、貞操，或不法侵害其
    他人格法益而情節重大者，被害人雖非財產上之損害，亦得請求賠償相當之金額
    ；前二項規定，於不法侵害他人基於父、母、子、女或配偶關係之身分法益而情
    節重大者，準用之，民法第一百八十四條第一項、第一百八十五條第一項、第一
    百九十五條第一項、第三項分別定有明文。本件被告丁○○明知自己為原告之夫
    ，被告甲○○明知被告丁○○與原告有夫妻關係，竟仍連續為通姦及相姦行為，
    其行為顯然已共同侵害原告基於為被告丁○○配偶關係之身分法益，致原告之婚
    姻安全圓滿及幸福關係因而遭受破壞，其情節自屬重大，揆諸前揭法律規定，自
    均應連帶負非財產上損害賠償之責。
三、本院審酌原告之婚姻遭前揭不法侵害之期間長短及其所破壞之程度、原告因此所
    承受之精神痛苦等情，並參酌兩造之身分、地位、經濟狀況與其他一切情狀，認
    原告就本件基於配偶關係之身分法益遭受侵害所得請求之非財產上損害賠償以五
    十萬元為相當，逾此範圍部分，核屬無據，不應准許。
四、綜上所述，原告本於侵權行為損害賠償之規定請求被告連帶給付五十萬元，及自
    更正訴之聲明送達被告翌日即九十一年六月十二日起至清償日止，按年利率百分
    之五計算之法定利息，為有理由，應予准許；逾此範圍部分，即屬無據，為無理
    由，應予駁回。
五、本件事實已臻明確，兩造其餘攻擊或防禦方法，經本院斟酌後，認為均不足以影
    響本件判決結果，爰不一一論列，併此敘明。
據上論結：本件原告之訴為一部有理由，一部無理由，依民事訴訟法第七十九條但書
、第八十五條第二項，判決如主文。
中　　　華　　　民　　　國　　九十一　　　年　 　六　 　月　　二十五　  日
                                 臺灣彰化地方法院民事第二庭
~B法　　　官　李進清
右為正本係照原本作成。
如不服本判決，應於判決送達後二十日內向本院提出上訴狀。
~B法院書記官　謝秋德
中　　　華　　　民　　　國　　九十一　　　年　 　六　 　月　　二十六　　日
